ACORDAO-COMPLETO-2362728

ACÓRDÃO DE RELAÇÃO

ACÓRDÃO DE RELAÇÃO 5599/2019 ATA 24/2019 - PRIMEIRA CÂMARA

Acórdão 5599/2019-TCU-Primeira Câmara
Os Ministros do Tribunal de Contas da União, reunidos em sessão da Primeira Câmara, tendo em vista que os efeitos financeiros dos atos de concessão em análise se exauriram antes de seu processamento pela Corte, ACORDAM, por unanimidade, com fundamento no art. 143, inciso II, do Regimento Interno, c/c o art. 7º da Resolução TCU nº 206, de 24/10/2007, em considerar prejudicados, por inépcia, os atos constantes deste processo, e em fazer a seguinte determinação, de acordo com os pareceres emitidos nos autos:
1. Processo TC-Processo 012.654/2019-1 (PENSÃO MILITAR) 
	1.1. Interessados: Ana Augusta Correa de Menezes (XXX.585.571-XX) ; Antonina Maria de Santana (XXX.495.771-XX) ; Aucia Regina Dias da Silva (XXX.844.641-XX) ; Celia Maria Frutuoso (XXX.420.547-XX) ; Dulcilina Dalbe Ferreira Assunção (XXX.177.251-XX) ; Edeliza Vieira de Paula (XXX.820.441-XX) ; Ednaçone Hilario de Oliveira (XXX.892.451-XX) ; Eliza Juvencia de Araujo (XXX.444.981-XX) ; Geisa Veridiana Ferreira de Oliveira (XXX.054.668-XX) ; Girlene Maria Dias Ferreira (XXX.787.661-XX) ; Isaura Maria Dias Ferreira (XXX.636.351-XX) ; Jarcilandia Dias Ferreira (XXX.404.231-XX) ; Lissa Caroline Ferreira Nunes (XXX.675.671-XX) ; Mario Augusto de Moraes (XXX.122.031-XX) ; Mercedes Savala de Araujo (XXX.142.581-XX) ; Oraide Rodrigues de Carvalho Siqueira (XXX.050.731-XX) ; Therezinha Angelica Ferra Botelho (XXX.065.741-XX) 
	1.2. Órgão/Entidade: Nona Região Militar
	1.3. Relator: Ministro Walton Alencar Rodrigues
	1.4. Representante do Ministério Público: Procurador Júlio Marcelo de Oliveira
	1.5. Unidade Técnica: Secretaria de Fiscalização de Pessoal (SEFIP) .
	1.6. Representação legal: não há.
	1.7. Determinar ao órgão/entidade de origem que registre o ato inicial e alteração de concessão de pensão militar dos interessados no Sistema E-Pessoal e submeta-os a registro no prazo de trinta dias, contados da ciência desta decisão.

Primeira Câmara

Nona Região Militar

Ana Augusta Correa de Menezes (XXX.585.571-XX); Antonina Maria de Santana (XXX.495.771-XX); Aucia Regina Dias da Silva (XXX.844.641-XX); Celia Maria Frutuoso (XXX.420.547-XX); Dulcilina Dalbe Ferreira Assunção (XXX.177.251-XX); Edeliza Vieira de Paula (XXX.820.441-XX); Ednaçone Hilario de Oliveira (XXX.892.451-XX); Eliza Juvencia de Araujo (XXX.444.981-XX); Geisa Veridiana Ferreira de Oliveira (XXX.054.668-XX); Girlene Maria Dias Ferreira (XXX.787.661-XX); Isaura Maria Dias Ferreira (XXX.636.351-XX); Jarcilandia Dias Ferreira (XXX.404.231-XX); Lissa Caroline Ferreira Nunes (XXX.675.671-XX); Mario Augusto de Moraes (XXX.122.031-XX); Mercedes Savala de Araujo (XXX.142.581-XX); Oraide Rodrigues de Carvalho Siqueira (XXX.050.731-XX); Therezinha Angelica Ferra Botelho (XXX.065.741-XX)

WALTON ALENCAR RODRIGUES

não há.

Procurador Júlio Marcelo de Oliveira

PENSÃO MILITAR (PMIL)

Secretaria de Fiscalização de Pessoal (SEFIP).